【裁判字號】    90,訴,2517
【裁判日期】    901207
【裁判案由】    毒品危害防制條例
【裁判全文】
臺灣高雄地方法院刑事判決                          九十年度訴字第二五一七號
    公  訴  人  臺灣高雄地方法院檢察署檢察官
    被      告  甲○○
右列被告因毒品危害防制條例案件，經檢察官提起公訴（九十年度毒偵字第三三三七
號、九十年度毒偵緝字第四０三號），本院判決如左：
    主  文
甲○○連續施用第一級毒品，處有期徒刑柒月。扣案之第一級毒品海洛因驗後淨重零
點肆陸公克，沒收銷燬之。
被訴施用第二級毒品部分無罪。
    事  實
一、甲○○曾於民國八十九年間，因毒品危害防制條例案件，經本院裁定送觀察、勒
    戒後，因無繼續施用毒品傾向，由臺灣高雄地方法院檢察署檢察官於八十九年十
    一月二十七日，以八十九年度偵字第二一四六二號為不起訴處分確定在案。詎其
    仍不知悔改，基於施用第一級毒品海洛因之概括犯意，自九十年二月初某日起至
    同年四月十三日止，在高雄市○○區○○路八八巷七之九號住處及高雄市其他不
    詳地點，連續以將海洛因摻入香菸之方式，施用第一級毒品海洛因多次，嗣於九
    十年二月五日十八時三十分許、同年四月十三日十五時二十分許，分別在高雄市
    鼓山區○○○路九十一巷公廁、高雄市鹽埕區○○○路三三七號為警查獲，並當
    場扣得第一級毒品海洛因驗後淨重零點四六公克。甲○○經本院以九十年度毒聲
    字第二六一０號裁定送觀察、勒戒，因認有繼續施用毒品之傾向，再裁定令入戒
    治處所施以強制戒治。
二、案經高雄市政府警察局鼓山分局、鹽埕分局移送台灣高雄地方法院檢察署檢察官
    偵查起訴。
    理  由
一、訊據被告甲○○對於右揭事實均坦承不諱，其於九十年二月五日、四月十三日在
    警局所採集之尿液經送檢驗結果，呈嗎啡陽性反應，有高雄市立凱旋醫院九十年
    二月二十三日高市凱醫檢字第三七號、九十年五月十八日高市凱醫檢字第一一七
    號煙毒尿液檢驗成績書、高雄醫學大學附設中和紀念醫院編號九０一０—二一四
    號檢驗報告各一紙附卷可稽，又當場扣得之白色粉末送請法務部調查局檢驗結果
    ，確實含有海洛因成分一節，有法務部調查局編號000000000號鑑定通
知書一紙附卷可佐，是被告自白與事實相符。再被告經本院以九十年度毒聲字第
    二六一０號裁定送觀察、勒戒後，認有繼續施用毒品之傾向，再經本院裁定令入
    戒治處所施以強制戒治等情，亦有臺灣高雄看守所附設勒戒處所九十年八月十日
    高所坤戒勒字第二一九三號函暨所附之有無繼續施用毒品傾向證明書、本院被告
    院內索引紀錄表、臺灣高等法院被告全國前案紀錄表各一份在卷為憑；另被告前
    曾因毒品危害防制條例案件，經本院裁定送觀察、勒戒，因無繼續施用毒品之傾
    向，而經臺灣高雄地方法院檢察署檢察官於八十九年十一月二十七日以八十九年
    度偵字第二一四六二號為不起訴處分確定在案，有該不起訴處分書一份附卷可參
    。綜上，本件事證明確，被告於五年內再犯前揭施用第一級毒品海洛因之犯行，
    已堪認定，應依法論科。
二、核被告所為係犯毒品危害防制條例第十條第一項施用第一級毒品罪。其施用海洛
    因前之持有第一級毒品海洛因之行為，本應以非法持有第一級毒品罪論，惟其持
    有後進而施用，所侵害之法益均屬同一，則其持有之低度行為應為施用之高度行
    為所吸收，不另論罪。又其先後多次施用第一級毒品之犯行，時間緊接，方法相
    同，觸犯構成要件相同之罪名，顯係基於概括犯意為之，應依刑法第五十六條連
    續犯之規定論以一罪，並加重其刑。爰審酌被告前曾因施用毒品案件經本院送觀
    察、勒戒，因無繼續施用毒品之傾向，經檢察官為不起訴處分確定在案後，竟仍
    不知警惕，繼續施用毒品，本次施用時間為二個多月，及其犯罪動機、目的、犯
    罪後坦承犯行等一切情狀，酌情量處如主文所示之刑。扣案之第一級毒品海洛因
    驗後淨重零點四六公克，應依毒品危害防制條例第十八條第一項前段，沒收銷燬
    之。另扣案之注射針筒一支，被告否認為其所有，又查無任何證據足認與本件被
    告施用毒品犯行有關，依法自不得予以沒收，併此敘明。
三、公訴意旨另以被告基於概括犯意，自九十年二月五日二十時二十分回溯二十四小
    時內某時許起，至同年四月十三日十五時二十分回溯二十四小時內某時許止，在
    高雄市鼓山區○○○路九十一巷公廁等地點，連續施用第二級毒品安非他命多次
    ，因認被告涉有連續施用第二級毒品罪嫌。訊之被告堅決否認有何施用第二級毒
    品安非他命之犯行，而其於九十年二月五日、四月十三日在警局所採集之尿液經
    送檢驗結果，均呈甲基安非他命陰性反應，有高雄市立凱旋醫院九十年二月二十
    三日高市凱醫檢字第三七號煙毒尿液檢驗成績書、高雄醫學大學附設中和紀念醫
    院編號九０一０—二一四號檢驗報告各一紙附卷可稽，是被告辯稱並未施用第二
    級毒品等語，應可採信。至被告於九十年四月十三日於警局所採集之尿液經送高
    雄市立凱旋醫院檢驗結果，呈甲基安非他命陽性反應一節，雖有該院九十年五月
    十八日高市凱醫檢字第一一七號煙毒尿液檢驗成績書附卷可佐，然該次檢驗並未
    使用可排除偽陽性反應之ＧＣ＼ＭＳ方法加以檢驗，且該尿液經本院送請高雄醫
    學大學附設中和紀念院以ＧＣ＼ＭＳ方法檢驗結果，呈甲基安非他命、安非他命
    陰性反應，從而自難僅憑高雄市立凱旋醫院九十年五月十八日高市凱醫檢字第一
    一七號煙毒尿液檢驗成績書而為不利於被告之認定。此外，本院復查無其他積極
    證據足資審認被告有何公訴人所指之施用第二級毒品犯行，依法自應就此部分為
    被告無罪之諭知。
據上論斷，應依刑事訴訟法第二百九十九條第一項前段、第三百零一條第一項，毒品
危害防制條例第十條第一項、第十八條第一項前段，刑法第十一條前段、第五十六條
，判決如主文。
中      華      民      國      九十      年      十二      月七    日
                                  臺灣高雄地方法院刑事第一庭
                                          法  官  黃  悅  璇
右正本證明與原本無異。
如不服本判決，應於判決送達後十日內，向本院提出上訴狀。
                                          書記官  沈      蘊
中    華    民    國      九十      年      十二      月      七      日
附錄法條：
毒品危害防制條例第十條第一項
施用第一級毒品者，處六月以上五年以下有期徒刑。


司法院資訊處製作；財團法人民間司法改革基金會備份。
